【裁判字號】    97,台抗,291
【裁判日期】    970417
【裁判案由】    公共危險等罪聲請再審
【裁判全文】
最高法院刑事裁定              九十七年度台抗字第二九一號
抗  告  人  甲○○
                    之8號
上列抗告人因公共危險等罪聲請再審案件，不服台灣高等法院中
華民國九十七年二月二十七日駁回聲請再審之裁定（九十七年度
交聲再字第七號），提起抗告，本院裁定如下：
    主  文
原裁定關於駁回肇事逃逸聲請再審部分撤銷。
上開撤銷部分再審之聲請駁回。
其他抗告駁回。
    理  由
一撤銷改判部分
按法院認為聲請再審之程序違背規定者，應以裁定駁回之，刑事
訴訟法第四百三十三條定有明文。又法院認無再審理由，以裁定
駁回後，不得更以同一原因聲請再審，刑事訴訟法第四百三十四
條第二項亦有明定。本件抗告人甲○○前曾提出「交通事故補充
資料表」、「道路交通事故調查報告表」、「證人倪正雄之證言
」、「被害人胡春菊之指述」、「勘驗筆錄」、「鑑驗通知書」
、「測謊報告」等資料，以發現新證據，依據刑事訴訟法第四百
二十條第一項第六款規定，對於原審法院九十二年度交上訴字第
七三號刑事確定判決之肇事逃逸部分聲請再審，業經原審法院於
民國九十三年五月二十七日以九十三年度交聲再字第四號刑事裁
定，認為無再審理由，駁回再審之聲請，並經本院於九十三年八
月五日以九十三年度台抗字第三三八號刑事裁定，駁回此部分之
抗告確定在案（其後又多次以同一原因聲請再審，均因聲請再審
之程序違背規定，駁回確定）。此次抗告人復以同一原因，再提
出相同之前揭資料為新證據，仍依刑事訴訟法第四百二十條規定
，對原審法院九十二年度交上訴字第七三號刑事確定判決之肇事
逃逸部分聲請再審，其聲請再審之程序，顯然違背刑事訴訟法第
四百三十四條之規定。另聲請再審應以再審書狀，敘述理由，附
具原判決之繕本及證據，提出於管轄法院為之，為刑事訴訟法第
四百二十九條所明定。此項聲請再審程式之欠缺，非抗告程序中
所得補正，如確有聲請再審之理由，只能另行依法聲請。抗告人
雖另主張泰安產物保險股份有限公司九十一年三月十九日泰總法
字第○一○號函及理賠申請書非抗告人所簽署，作為聲請再審之
事由之一，但此部分未據提出證據。是其此部分聲請再審之程序
亦屬違背規定，顯非合法。乃原審未從程序審查，遽認抗告人聲
請再審為無理由，而依刑事訴訟法第四百三十四條第一項規定，
予以裁定駁回，自非適法。抗告意旨雖未指摘及此，但為本院得
依職權調查之事項，應認此部分抗告為有理由。又抗告人聲請再
審之程序既屬違背規定，仍應予以駁回，爰將該部分原裁定撤銷
，自為裁定如主文第二項，以資糾正。
二抗告駁回部分
按不得上訴於第三審法院之案件，其第二審法院所為裁定，不得
抗告，刑事訴訟法第四百零五條定有明文。本件抗告人甲○○對
於原審法院九十二年度交上訴字第七三號刑事確定判決聲請再審
，其中業務過失傷害部分，原確定判決係依刑法第二百八十四條
第二項前段論處罪刑，核屬刑事訴訟法第三百七十六條第一款所
列不得上訴於第三審法院之案件。該不得上訴於第三審法院之案
件，其第二審法院所為駁回再審聲請之裁定，即屬不得抗告。抗
告人對於此部分，仍提起抗告，自屬法律上不應准許，亦應駁回
。
據上論結，應依刑事訴訟法第四百十一條前段、第四百十三條、
第四百三十三條，裁定如主文。
中    華    民    國  九十七  年    四    月   十七   日
                      最高法院刑事第三庭
                          審判長法官  莊  登  照
                                法官  黃  一  鑫
                                法官  徐  昌  錦
                                法官  許  錦  印
                                法官  徐  文  亮
      本件正本證明與原本無異
                                      書  記  官
中    華    民    國  九十七  年    四    月  二十一  日
                                                Ａ


司法院資訊處製作；財團法人民間司法改革基金會備份。
